臺灣高等法院刑事判決
111年度上訴字第3922號
上  訴  人  
即  被  告  陳羿廷



上列上訴人即被告因詐欺等案件，不服臺灣臺北地方法院111年
度審訴字第305號、第1051號，中華民國111年8月26日第一審判
決（起訴案號：臺灣臺北地方檢察署110年度偵字第27731號、第
34296號、111年度偵字第4542號、第9336號），提起上訴，本院
判決如下：
    主  文
原判決關於附表一編號3、5、6、14及沒收部分，暨應執行刑部
分均撤銷。
子○○犯如附表二編號3、5、6、14所示之罪，處如附表二編號3、
5、6、14所示之刑。
其他上訴駁回。
子○○上開撤銷改判與上訴駁回部分，應執行有期徒刑壹年拾月。
未扣案之犯罪所得新臺幣貳萬捌仟貳佰元沒收，於全部或一部不
能沒收或不宜執行沒收時，追徵其價額。
    犯罪事實
一、子○○於民國110年7月間，加入由吳亞倫（所涉詐欺取財罪嫌
    部分，經原審111年度審訴字第650號判處罪刑在案）、真實
    姓名年籍不詳之沈姓男子、真實姓名年籍不詳、綽號「瑋凡
    」之男子及通訊軟體Telegram群組中暱稱「天」、「奧迪」
    （綽號小黑）、「頑皮豹」、「TOYOTA」等人（無證據證明
    為未成年之人）所組成具有持續性、牟利性與結構性之詐欺
    集團犯罪組織，子○○即依「天」、「頑皮豹」之指示，擔任
    提款車手之工作，而與前開詐欺集團成員共同意圖為自己不
    法之所有，基於三人以上共同詐欺取財及洗錢之犯意聯絡，
    先由該詐欺集團不詳成員分別於如附表一「詐欺方式」欄所
    示時間及方式，對戊○○、丑○○、丁○○、壬○○、庚○○、癸○○、
    乙○○、甲○○、己○○、卯○○、寅○○、丙○○、辛○○、辰○○（下稱
    戊○○等14人）施用詐術，致其等均陷於錯誤，依指示匯款如
    附表一「匯款時間/金額」欄所示金額至如附表一「匯入帳
    戶」欄所示之帳戶內，再由子○○依「天」、「頑皮豹」之指
    示，先至指定地點拿取上開帳戶之提款卡，復於附表一「提
    領時間/地點/金額」欄所示時、地提領上開詐騙所得（其中
    附表一編號1至7係由，吳亞倫騎乘車牌號碼000-0000號普通
    重型機車搭載子○○提領，並由沈姓男子負責把風，附表一編
    號8至14則由子○○獨自提領），旋即將詐欺款項及詐騙帳戶
    金融卡或放置回原本拿取金融卡之處所、或交付予吳亞倫、
    「瑋凡」，以此方式掩飾特定犯罪所得之本質、來源及去向
    。子○○並獲得提領金額3％即共計新臺幣（下同）2萬8,200元
    （詳後述）之報酬。嗣戊○○等14人察覺受騙後報警處理，為
    警調閱監視錄影畫面後，始循線查悉上情。
二、案經戊○○、丑○○、丁○○、乙○○、壬○○、癸○○、庚○○訴由臺北
    市政府警察局文山第一分局、甲○○、辰○○訴由新北市政府警
    察局新店分局、己○○、卯○○、寅○○、丙○○訴由臺北市政府警
    察局松山分局報告臺灣臺北地方檢察署檢察官偵查起訴。
    理  由
壹、證據能力：
    本件認定犯罪事實所引用之卷內供述及非供述證據（包含人
    證與文書證據等證據），皆無證據證明係公務員違背法定程
    序所取得，又檢察官與被告子○○（下稱被告）於本院準備程
    序及審理時均未爭執其證據能力（本院卷第186至192、209
    至216頁），經審酌該等證據製作時之情況，尚無顯不可信
    與不得作為證據之情形，亦無違法不當與證明力明顯過低之
    瑕疵，且與待證事實具有關聯性，認為以之作為證據應屬適
    當，依刑事訴訟法第158條之4反面解釋及第159條之5規定，
    認均有證據能力。
貳、實體部分
一、認定犯罪事實所憑之證據及理由：
　　上開犯罪事實，業據被告於警詢、偵查、原審、本院準備程
    序及審理中均坦承不諱（臺灣臺北地方檢察署110年度偵字
    第34296號偵查卷，下稱偵34296卷，第22至29頁；臺灣臺北
    地方檢察署110年度偵字第27731號偵查卷，下稱偵27731卷
    ，第22至30、82至83、105頁；臺灣臺北地方檢察署111年度
    偵字第4542號偵查卷，下稱偵4542卷，第12至17頁；臺灣臺
    北地方檢察署111年度偵字第9336號偵查卷，下稱偵9336卷
    ，第8至10、81至83頁；原審111年度審訴字305號卷，下原
    審305卷第231至232、244至246頁；本院卷第184至185、208
    、221至222頁），核與證人戊○○（即附表一編號1所示告訴
    人，偵34296卷第59至61頁）、丑○○（即附表一編號2所示被
    害人，偵34296卷第75至76頁）、丁○○（即附表一編號3所示
    告訴人，偵34296卷第81至82頁）、壬○○（即附表一編號4所
    示告訴人，偵34296卷第111至115頁）、庚○○（即附表一編
    號5所示告訴人，偵34296卷第167至169頁）、癸○○（即附表
    一編號6所示告訴人，偵34296卷第149至159頁）、乙○○（即
    附表一編號7所示被害人，偵34296卷第91至93頁）、甲○○（
    即附表一編號8所示被害人，偵27731卷第33至35頁）、己○○
    （即附表一編號9所示告訴人，偵4542卷第19至21頁）、卯○○（即附表一編號10所示告訴人，偵4542卷第23至25頁）、
    寅○○（即附表一編號11所示告訴人，偵4542卷第27至29頁）
    、丙○○（即附表一編號12所示告訴人，111年度偵字第4542
    號卷第31至33頁）、辛○○（即附表一編號13所示被害人，偵
    9336卷第11至13頁）、辰○○（即附表一編號14所示告訴人，
    第15至19頁）於警詢時之指述綦詳，並有證人即共犯吳亞倫
    於警詢時之證述可按（偵34296卷第11至13頁），此外，復
    有指認犯罪嫌疑人紀錄表（指認人吳亞倫，偵34296卷第15
    至18頁）、第一銀行帳號00000000000號帳戶交易明細（原
    審305卷第105頁）、中國信託商業銀行帳號000000000000號
    帳戶交易明細（原審305卷第109至113頁）、郵局帳號00000
    000000000號帳戶交易明細（原審305卷第117頁）、郵局帳
    號00000000000000號帳戶交易明細（原審305卷第119頁）、
    台中商業銀行帳號000000000000號帳戶交易明細（偵4542卷
    第73頁）、合作金庫銀行帳號0000000000000號帳戶交易明
    細（偵4542卷第75頁）、中國信託商業銀行帳號0000000000
    00號帳戶交易明細（偵4542卷第77至78頁）、郵局帳號0000
    0000000000號帳戶交易明細（偵4542卷第79頁）、郵局帳號
    00000000000000號帳戶（偵9336卷第45頁）及如附表一卷證
    出處欄所示之證據資料附卷可資佐證，以上俱徵被告前揭任
    意性自白與事實相符，堪信為真。
二、論罪科刑：
(一)論罪：
 1、加重詐欺取財：
    被告係受「天」、「頑皮豹」之指示，於指定地點領取之提
    款卡及密碼後，提領如附表一所示詐欺款項後復回水予吳亞
    倫、「瑋凡」等情，為被告所不否認（偵34296卷第27頁，
    偵27731卷第26至29、82頁，偵4542卷第13至17頁，偵9336
    卷第8至9、82頁），足認本案至少有3人以上共犯詐欺犯行
    ，且被告於主觀上已知悉所參與之詐欺集團除其本人外，至
    少另有吳亞倫、「天」、「頑皮豹」、「瑋凡」等人，是被
    告所為應成立刑法第339條之4第1項第2款之三人以上共同詐
    欺取財罪。
 2、洗錢防制法：
    又三人以上共同犯刑法第339條之詐欺罪者，構成刑法第339
    條之4第1項之加重詐欺罪，該條項為法定刑1年以上7年以下
    有期徒刑之罪，屬洗錢防制法第3條第1款所規定之特定犯罪
    。而洗錢防制法業於105年12月28日修正公布，並於106年6
    月28日生效施行（下或稱新法），本次修法參酌國際防制洗
    錢金融行動工作組織（Financial Action Task Force）40
    項建議之第3項建議，並參採聯合國禁止非法販運麻醉藥品
    和精神藥物公約，及聯合國打擊跨國有組織犯罪公約之洗錢
    行為定義，將洗錢行為之處置、分層化及整合等各階段，全
    部納為洗錢行為，完整規範洗錢之所有行為模式。不惟就洗
    錢行為之定義（第2條）、前置犯罪之門檻（第3條）、特定
    犯罪所得之定義（第4條），皆有修正，抑且因應洗錢行為
    定義之修正，將修正前同法第11條第1項、第2項區分為自己
    或為他人洗錢罪，而有不同法定刑度，合併移列至第14條第
    1項，亦不再區分為不同罪責，同處7年以下有期徒刑，併科
    新臺幣500萬元以下罰金，以求與國際規範接軌，澈底打擊
    洗錢犯罪。從而新法第14條第1項之一般洗錢罪，只須有同
    法第2條各款所示洗錢行為之一，而以第3條規定之特定犯罪
    作為聯結為已足。申言之，洗錢之定義，在新法施行後，與
    修正前規定未盡相同，因此是否為洗錢行為，自應就犯罪全
    部過程加以觀察，以行為人主觀上具有掩飾或隱匿其特定犯
    罪所得或變得之財產或財產上利益，與該特定犯罪之關聯性
    ，使其來源形式上合法化，或使他人逃避刑事追訴、處罰之
    犯罪意思，客觀上有掩飾或隱匿特定犯罪所得之財物或財產
    上利益之具體作為者，即屬相當（最高法院109年度台上字
    第947號判決參照）。查，本案被告與吳亞倫、「天」、「
    頑皮豹」、「瑋凡」及詐欺集團其他成員，向戊○○等14人施
    用詐術後，為隱匿其詐欺所得財物之去向，先推由被告至指
    定地點拿取如附表一「匯入帳戶」欄所示帳戶提款卡及密碼
    ，由被告持之提領款項，並將所提領款項或放置回原本拿取
    金融卡之處所、或交付予吳亞倫、「瑋凡」上繳本案詐欺集
    團，使其等詐欺所得款項迂迴層轉，掩飾或切斷該不法所得
    與犯罪者之關聯性，阻礙金流透明，藉以掩飾或隱匿該不法
    所得之去向，製造金流斷點，依上揭說明，被告犯行應成立
    洗錢防制法第14條第1項一般洗錢罪。臺灣臺北地方檢察署1
    11年度偵字第4542、9336號起訴意旨雖漏未論列洗錢防制法
    第14條第1項之洗錢罪，惟起訴犯罪事實業已敘明，且此部
    分核與被告所犯加重詐欺犯行具有想像競合之裁判上一罪關
    係（詳如後述），為起訴效力所及，自得予以審理，附此說
    明。
 3、按行為人於參與犯罪組織之繼續中，先後加重詐欺數人財物
    ，因行為人僅為一參與組織行為，侵害一社會法益，應僅就
    首次犯行論以參與犯罪組織罪及加重詐欺罪之想像競合犯，
    而其後之犯行，乃為其參與組織之繼續行為，為避免重複評
    價，當無從將一參與犯罪組織行為割裂再另論一參與犯罪組
    織罪，而與其後所犯加重詐欺罪從一重論處之餘地（最高法
    院107年度台上字第1066號判決意旨參照）；又如行為人於
    參與同一詐欺集團之多次加重詐欺行為，因部分犯行發覺在
    後或偵查階段之先後不同，肇致起訴後分由不同之法官審理
    ，為裨益法院審理範圍明確、便於事實認定，即應以數案中
    「最先繫屬於法院之案件」為準，以「該案件」中之「首次
    」加重詐欺犯行與參與犯罪組織罪論以想像競合。縱該首次
    犯行非屬事實上之首次，亦因參與犯罪組織之繼續行為，已
    為該案中之首次犯行所包攝，該參與犯罪組織行為之評價已
    獲滿足，自不再重複於他次詐欺犯行中再次論罪，俾免於過
    度評價及悖於一事不再理原則。至於「另案」起訴之他次加
    重詐欺犯行，縱屬事實上之首次犯行，仍需單獨論以加重詐
    欺罪，以彰顯刑法對不同被害人財產保護之完整性，避免評
    價不足（最高法院109年度台上字第3945號判決意旨參照）
    。查：被告參與本案詐騙集團所為如附表一各編號所示之詐
    欺犯行，經檢察官以110年度偵字第27731號、第34296號、1
    11年度偵字第4542號、第9336號案件起訴，於111年2月7日
    繫屬於原審法院（原審305卷第5頁），在此之前，被告與廖
    昱武、翁家宏、少年林○毅等本案詐欺組織成員另犯刑法第3
    39條之4第1項第2款之三人以上共同詐欺取財罪，業經臺灣
    新北地方檢察署檢察官以110年度少連偵字第386號案件起訴
    ，於110年10月25日繫屬於臺灣新北地方法院（案號：111年
    度金訴字第663號），有本院被告前案紀錄表附卷可佐（原
    審卷第19頁，本院卷第59頁），是上開臺灣新北地方法院11
    1年度金訴字第663號案件為二案中「最先繫屬於法院之案件
    」，且依被告自陳：前後所犯是否為同一組織我也沒有辦法
    判別等語（本院卷第185頁），復無證據可認被告2人所參與
    之上開犯罪組織與本案非屬同一犯罪組織。依首揭說明，被
    告於該詐騙集團所為之「首次」加重詐欺取財犯行並非本案
    ，從而，被告參與詐騙集團犯罪組織之犯行，應與另案首次
    之加重詐欺犯行始有想像競合裁判上一罪關係，為避免重複
    評價，無從將參與犯罪組織行為割裂，再另論一參與犯罪組
    織罪與參與後之非首次詐欺犯行之本案詐欺犯行論以想像競
    合犯，附此說明。　　
 4、是核被告所為，均各犯刑法第339條之4第1項第2款之三人以
    上共同詐欺取財罪（14罪）及洗錢防制法第14條第1項一般
    洗錢罪（14罪）。　
(二)共同正犯：
　　共同實施犯罪行為之人，在合同意思範圍以內，各自分擔犯
    罪行為之一部，相互利用他人之行為，以達其犯罪之目的者
    ，即應對於全部所發生之結果，共同負責；又共同正犯之成
    立，祇須具有犯意之聯絡及行為之分擔，既不問犯罪動機起
    於何人，亦不必每一階段犯行，均須參與（最高法院28年上
    字第3110號、34年上字第862號判例意旨參照）。是以，行
    為人參與構成要件行為之實行，並不以參與構成犯罪事實之
    全部或始終參與為必要，即使僅參與構成犯罪事實之一部分
    ，或僅參與某一階段之行為，亦足以成立共同正犯。查本案
    詐欺集團成員間分工細緻明確，被告雖未自始至終參與各階
    段之犯行，然被告參與詐欺集團運作中，係擔任提款車手之
    角色，應可預見詐欺集團之運作模式，明知詐欺集團係先向
    戊○○等14人施以詐術後，依犯罪事實欄所載之分工參與本案
    犯行，俱以自己犯罪之意思，加入本案詐欺集團，並分擔上
    開工作，堪認係在合同意思範圍內，各自分擔犯罪行為之一
    部，並相互利用他人之行為，共同達成不法所有之詐欺取財
    犯罪目的，再從中獲取利潤、賺取報酬，是被告與其他成員
    所共組之詐欺集團，係在共同犯罪意思之聯絡下，相互分工
    ，而參與上揭三人以上共同詐欺取財及一般洗錢犯行，自應
    就其他詐欺集團成員實行之行為，共同負責。被告雖僅直接
    與部分詐欺集團成員吳亞倫、「天」、「頑皮豹」、「瑋凡
    」等人謀議聯繫，揆諸上揭說明，仍應就所參與犯行，對於
    全部所發生之結果，共同負責。是被告與詐騙集團其他成員
    間，就上開刑法第339條之4第1項第2款之三人以上共同詐欺
    取財犯行及洗錢防制法第14條第1項一般洗錢罪犯行均有犯
    意聯絡及行為分擔，應論以共同正犯。
(三)罪數：
 1、想像競合：
　　被告就附表一編號1至14所示三人以上共同詐欺及一般洗錢
    罪犯行，有實行行為局部同一、目的單一之情形，為想像競
    合犯，應依刑法第55條規定，從一重之三人以上共同詐欺取
    財罪處斷。
 2、附表一編號3、5、6、14所示告訴人雖有數次匯款舉止，然
    此為基於單一犯意，於密接時、空，侵害同一法益之接續行
    為，應論以接續犯。
 3、被告所為如附表一編號1至14所示犯行，係侵害各告訴人之
    獨立財產權，且犯罪之時間、空間亦有相當差距，應屬犯意
    各別，行為互殊，應分論併罰。
(四)附表一編號5所示告訴人庚○○於110年8月15日17時25分許匯
    款2萬9,988元部分（即附表一編號5⑴）部分，雖未經檢察官
    起訴，然此部分與業經起訴部分為接續犯之一罪關係，為起
    訴效力所及，並經本院當庭提示予被告（本院卷第185、222
    頁），被告之防禦權業已獲得保障，自得予以審理。
(五)洗錢防制法第16條第2項規定：犯前2條之罪，在偵查或審判
    中自白者，減輕其刑；又按想像競合犯之處斷刑，本質上係
    「刑之合併」。其所謂從一重處斷，乃將想像競合犯組成之
    評價上數罪，合併為科刑一罪，其所對應之刑罰，亦合併其
    評價上數罪之數法定刑，而為一個處斷刑。易言之，想像競
    合犯侵害數法益者皆成立犯罪，論罪時必須輕、重罪併舉論
    述，同時宣告所犯各罪名，包括各罪有無加重、減免其刑之
    情形，亦應說明論列，量刑時併衡酌輕罪部分量刑事由，評
    價始為充足，然後依刑法第55條前段規定「從一重處斷」，
    非謂對於其餘各罪可置而不論。因此，法院決定處斷刑時，
    雖以其中最重罪名之法定刑，做為裁量之準據，惟於裁量其
    輕重時，仍應將輕罪合併評價在內（最高法院108年度台上
    字第4405、4408號判決意旨）。準此被告於偵、審時均自白
    其一般洗錢犯行，業如前述，依上開規定原應減輕其刑，惟
    被告所犯一般洗錢罪係屬想像競合犯其中之輕罪，被告就本
    案犯行係從一重之三人以上共同詐欺取財罪，就被告此部分
    想像競合輕罪得減刑部分，依上開說明，由本院於後述依刑
    法第57條量刑時一併衡酌該部分減輕其刑事由。
三、維持原判決及駁回上訴部分之理由（即附表二編號1、2、4
    、7至13所示罪刑部分）
(一)原審以被告此部分犯三人以上共同詐欺取財犯行，事證明確
    ，審酌被告本案負責持提款卡領款後轉交款項之犯罪情節及
    如附表所示被害人受損金額，兼衡被告於犯後始終坦承犯行
    之犯後態度，而被告自陳目前在監無能力賠償，而尚未與被
    害人和解賠償，及其合於前開輕罪之減刑事宜之量刑有利因
    子，復參酌其高中畢業之智識程度，自述入監前於工廠上班
    ，月收入約2萬4,000元，無需扶養之人之生活狀況等一切情
    狀，量處如附表二編號1、2、4、7至13所示之刑。經核原判
    決認事用法，洵無違誤，量刑亦屬妥適。
(二)被告上訴請求從輕量刑云云，惟查：
 1、按刑事審判旨在實現刑罰權之分配的正義，故法院對有罪被
    告之科刑，應符合罪刑相當之原則，使輕重得宜，罰當其罪
    ，以契合社會之法律感情，此所以刑法第57條明定科刑時應
    審酌一切情狀，尤應注意該條所列10款事項以為科刑輕重之
    標準，俾使法院就個案之量刑，能斟酌至當。而量刑輕重係
    屬事實審法院得依職權自由裁量之事項，苟已斟酌刑法第57
    條各款所列情狀而未逾越法定刑度，不得遽指為違法（最高
    法院72年台上字第6696號判決參照）。本件原審已參酌刑法
    第57條各款所列情狀，審酌被告之犯罪情節、所生危害、犯
    後態度、生活狀況等，而為前開量刑，且就被告犯罪當時之
    動機緣由等節，已考量作為量刑基礎，復以行為人之責任為
    基礎，斟酌刑法第57條所列一切情狀，其量定之刑罰，已兼
    顧相關有利與不利之科刑資料為綜合考量，既未逾越法定刑
    度，亦未濫用自由裁量之權限，且無違背公平正義、責罰相
    當等原則，屬裁量權之適法行使，難認有何不當。
 2、再刑法第339條之4第1項第2款三人以上共同犯詐欺取財罪之
    法定刑為「1年以上7年以下有期徒刑，得併科100萬元以下
    罰金」，而附表一編號1、2、4、7至13所示告訴人（被害人
    ）被害金額共計為64萬1,611元，數額非寡，況被告自陳：
    於110年8月5日第一次遭逮捕後（按即另案臺灣新北地方檢
    察署110年度少連偵字第386號案件，偵27731卷第119至126
    頁），休息了一個禮拜又繼續做，提領之金額多到數不清等
    語（偵27731卷第82頁），則被告於110年8月5日為警查獲後
    ，被告理應已知悉其行為之嚴重性，仍無畏嚴刑之峻厲，鋌
    而走險繼續參與本案加重詐欺犯行，衡諸邇來詐欺集團橫行
    猖獗，電話詐騙事件層出不窮，被告雖非詐欺集團核心地位
    ，然其行為已助長詐欺風氣，更使詐騙首腦、主要幹部得以
    隱身幕後，難以取回贓款，不僅造成被害人財產損害，更嚴
    重影響經濟秩序，危害金融安全與社會治安，行為甚值非難
    ，原審就被告如附表一編號1、2、4、7至13所示犯行，分別
    量處如附表二編號1、2、4、7至13「原審主文欄」所示之刑
    ，難認有何過重之嫌。
 3、另刑法第57條第10款規定「犯罪後之態度」為科刑輕重應審
    酌的事項之一，就被告犯罪後悔悟之程度而言，包括被告犯
    後有無與被害人和解、賠償損害，及為達成和解所為之努力
    。基於現行刑事政策，已漸行所謂修復式司法理念，國家有
    責權衡被告接受國家刑罰權執行，與確保被害人損害彌補之
    法益，使二者在法理上力求衡平，並使加害人認知其犯罪行
    為所產生之影響，而反省其自身應負的刑責，與被害人或被
    害人家屬暨具有關聯或共同利益之社區成員進行對話，藉此
    契機，修復被害人方面之情感創傷和填補其實質所受的損害
    。司法院於107年8月7日訂定之刑事案件量刑及定執行刑參
    考要點，其第15點第3項亦納入修復式司法理念，明定：「
    審酌行為人有無盡力賠償被害人之損害，宜綜合考量其與被
    害人溝通之過程、約定之賠償方案及實際履行之狀況，不得
    僅以是否與被害人達成民事和解之約定為唯一依據。」(最
    高法院111年度台上字第2290號判決意旨)。是被告雖於本院
    審理中與附表一編號1、4、7所示之告訴人（被害人）達成
    和解，有本院和解筆錄可按（本院卷第195至197頁），然考
    量被告未實際賠償上開告訴人（被害人），暨考量被告前開
    犯罪情狀，原審就附表一編號1、4、7所示犯行均量處有期
    徒刑1年1月，亦屬妥適。是被告上訴請求從輕量刑云云，並
    無理由，自應予以駁回。
四、撤銷改判理由及量刑審酌事項（附表一編號3、5、6、14及
    沒收部分）：
(一)原審經審理結果，認被告上開加重詐欺等犯行明確，予以論
    科，固非無見。然查：⒈附表一編號5所示告訴人庚○○於110
    年8月15日17時25分許匯款2萬9,988元部分（即附表一編號5
    ⑴）部分，雖未經檢察官起訴，然與業經起訴部分為接續犯
    之一罪關係，為起訴效力所及，原審未予審理，亦漏未計算
    被告此部分之犯罪所得，均有未洽。⒉附表一編號3、5、6、
    14所示告訴人均有兩次以上匯款，然此為詐欺集團成員基於
    單一犯意，於密接時、空，侵害同一法益之接續詐欺行為，
    上開等依詐欺集團成員之指示，分別多次匯款至被告持用人
    頭帳戶內之獨立性極為薄弱，依一般社會觀念，在時間差距
    上，難以強行分開，在刑法評價上，以視為數個舉動接續施
    行，予以一罪評價較為合理，原審漏未就此部分為接續犯之
    認定，尚有未合。被告上訴請求從輕量刑云云，惟原判決漏
    未就附表一編號3、5、6、14論以接續犯，復漏未審酌附表
    一編號5⑴告訴人庚○○於110年8月15日17時25分許匯款2萬9,9
    88元部分，故就此部分量刑基礎已有不同，被告上訴以原審
    量刑不當為由提起上訴，已失其所據，難認為有理由。惟原
    判決既有上述可議之處，無從予以維持，自應由本院將原判
    決此部分撤銷。
(二)量刑：
　　爰審酌被告正值青壯，不思以合法途徑賺取錢財，竟參與詐
    欺集團分工，助長詐騙歪風，對於社會秩序與民眾財產法益
    侵害甚鉅，更使人際信任蕩然無存，嚴重危害交易秩序與社
    會治安，甚至影響國家形象，並造成附表一編號3、5、6、1
    4所示告訴人（被害人）財產之損失非微，所為應予非難。
    復考量被告所參與之分工係提款車手之角色及其實際分得之
    犯罪所得非鉅（詳後述）。兼衡被告犯後始終坦承犯行，並
    非全無悔意，並於偵、審時自白所犯洗錢部分；暨被告之犯
    罪動機、目的、手段、犯罪所生損害、品行，參酌被告自陳
    ：高中肄業之智識程度、入監前於工廠工作、月收入約2萬4
    ,000元、不用撫養家人之家庭經濟狀況等一切情狀（本院卷
    第192、223頁），量處如主文第2項所示之刑。
五、應執行刑之說明：
　　按數罪併罰之規定，乃因刑罰之科處，應以行為人之責任為
    基礎，考量人之生命有限，刑罰對被告造成之痛苦程度，係
    以刑度增加而生加乘成效果，而非等比方式增加，如以實質
    累加方式執行，刑責恐將偏重過苛，不符現代刑事政策及刑
    罰之社會功能，故透過定應執行刑，採限制加重原則，授權
    法官綜合斟酌被告犯罪行為之不法與罪責程度、各罪彼此間
    之關聯性（例如數罪犯罪時間、空間、各行為所侵害法益之
    專屬性或同一性、數罪對法益侵害之加重效應等）、數罪所
    反應被告人格特性與傾向、對被告施以矯正之必要性等，妥
    適裁量最終具體應實現之刑罰，以符罪責相當之要求。因此
    ，法院於酌定執行刑時，應體察法律恤刑之目的，為妥適之
    裁量，俾符合實質平等原則（最高法院105年度台抗字第626
    號裁定意旨參照），斟酌本案如附表一編號1至14所示被害
    人係於110年8、9月間遭本案詐欺集團詐騙（匯款時間為110
    年8月15日至同年9月9日），時間均尚屬密接，各犯罪手法
    雷同，為充分評價其犯行，綜此審酌人之生命有限而刑罰之
    效益遞減，以此對應被告所為不法性而為一體之綜合評價，
    爰就被告所犯如附表一編號1至14所示犯行所處如附表二編
    號1至14所示之刑，定其應執行之刑如主文第4項所示。
六、沒收之說明：
(一)犯罪所得部分：
 1、按犯罪所得，屬於犯罪行為人者，沒收之。但有特別規定者
    ，依其規定。前2項之沒收，於全部或一部不能沒收或不宜
    執行沒收時，追徵其價額。犯罪所得已實際合法發還被害人
    者，不予宣告沒收或追徵。刑法第38條之1第1項、第3項、
    第5項分別定有明文。又共同正犯之犯罪所得，沒收或追徵
    ，應就各人所分得之數額分別為之，所謂各人「所分得」，
    係指各人「對犯罪所得有事實上之處分權限」，法院應視具
    體個案之實際情形而為認定：倘若共同正犯各成員內部間，
    對於不法利得分配明確時，應依各人實際分配所得宣告沒收
    。
 2、被告為本案加重詐欺犯行，固提領如附表一「提領時間/地
    點/金額」所示金額共計102萬3,000元（如附表一編號1至14
    所示告訴人等被害金額，共計金額為93萬3,810元，詳附表
    一所示），依被告自陳其上開提領金額或放置回原本拿取金
    融卡之處所、或交付予吳亞倫、「瑋凡」繳回本案詐欺集團
    ，是就上開詐欺款項被告係依指示放置於指定地點或上交予
    本案詐欺集團之收水車手，層轉繳回予詐欺集團，被告就此
    部分款項事實上並無處分權限，無證據證明屬被告所有或有
    事實上之共同處分權，亦無從依洗錢防制法第18條第1項規
    定沒收，併予敘明。
 3、又依被告於原審審理時自陳：其報酬以其提領款項3％計算至
    佰元等語（原審305卷第232頁），被告本案犯罪所得應為2
    萬8,200元【如被告提領金額高於被害人匯款金額者，以被
    害人實際匯款金額計算；計算式：〈7萬1,000元（附表一編
    號1、3⑴匯款金額合計7萬1,312元，實際提領7萬1,000元，
    以實際提領計）＋1萬6,985元（附表一編號2匯款金額1萬6,9
    85元，實際提領1萬7,000元，以匯款金額計）＋4萬9,988元
    （附表一編號3⑵匯款金額4萬9,988元，實際提領5萬元，以
    匯款金額計）＋6萬9,972元（附表一編號4、5匯款金額合計6
    萬9,972元，實際提領7萬元，以匯款金額計）＋13萬3,000元
    （附表一編號6、7合計13萬3,321元，實際提領13萬3,000元
    ，以實際提領計）＋4萬9,986元（附表一編號8匯款金額4萬9
    ,986元，實際提領5萬元，以匯款金額計）＋15萬元（附表一
    編號9匯款金額與提領金額相同）＋6萬元（附表一編號10匯
    款金額6萬元，實際提領金額15萬元，以匯款金額計）＋10萬
    元（附表一編號11匯款金額與提領金額相同）＋10萬元（附
    表一編號12匯款金額與提領金額相同）＋14萬2,000元（附表
    一編號13、14匯款金額合計14萬2,233元，實際提領14萬2,0
    00元，以實際提領計）〉3％＝2萬8,200元（百位數以下無條
    件捨去）】，且未扣案，應依刑法第38條之1第1項前段、第
    3項規定宣告沒收，並於全部或一部不能沒收或不宜執行沒
    收時，追徵其價額。
(二)供犯罪所用之物：
 1、未扣案之被告所持用與本案詐欺集團成員聯繫之不知名廠牌
    行動電話1支，為被告所有供作本案犯罪所用之物，業經被
    告供承在卷（偵34296卷第28頁，偵4542卷第16頁，惟被告
    亦曾供述：我都用是TEKEGRAM與「頑皮豹」聯絡，我手機已
    經被扣走了，偵9336卷第83頁），原需依刑法第38條第2項
    、第4項之規定予以沒收及追徵，惟該行動電話依被告所陳
    ：工作機被集團收回去等語（偵34296卷第28頁）、或稱工
    作機於110年9月12日丟掉了等語（偵4542卷第16頁），是該
    行動電話不排除已滅失，又該行動電話單獨存在亦不具刑上
    之非難性，再以電子通訊產品因科技發展日新月異、更迭迅
    速之情以觀，上開行動電話現在殘餘價值理當不高，倘予追
    徵，除另使刑事執行程序開啟之外，對於被告犯罪行為之不
    法、罪責評價並無影響，復不妨被告刑度之評價與非難，對
    於沒收制度所欲達成或附隨之社會防衛亦無任何助益，欠缺
    刑法上重要性，為免將來執行困難及過度耗費公益資源，爰
    依刑法第38條之2第2項規定，不予宣告沒收及追徵。
 2、另未扣案如附表一所示「匯入帳戶」欄所示各該帳戶及提款
    卡雖屬供本案犯罪之用，有各該帳戶交易明細表可憑（詳附
    表一「卷證出處」欄所示），然無證據證明屬被告所有或其
    對之有處分權限，亦無證據證明如附表一所示「匯入帳戶」
    欄所示各該帳戶所有人係無正當理由提供本案詐欺集團用於
    上開犯行，再上開帳戶既均已遭通報為警示帳戶而凍結往來
    ，即無再供詐騙使用之可能，上開物品之沒收，實欠缺刑法
    上之重要性，依刑法第38條之2第2項之規定，不為沒收之宣
    告，併此敘明。
據上論斷，應依刑事訴訟法第368條、第369條第1項前段、第364
條、第299條第1項前段、洗錢防制法第2條第2款、第14條第1項
、第16條第2項，刑法第11條前段、第339條之4條第1項第2款、
第28條、第55條、第51條第5款、第38條之1第1項前段、第3項，
刑法施行法第1條之1第1項，判決如主文。
本案經檢察官黃則儒、王文成提起公訴，檢察官黃彥琿到庭執行
職務。
中　　華　　民　　國　　111 　年　　11　　月　　23　　日
                  刑事第二十五庭審判長法　官  黃翰義
                                      法　官  邱瓊瑩
                                      法　官  劉兆菊
以上正本證明與原本無異。
如不服本判決，應於收受送達後20日內向本院提出上訴書狀，其
未敘述上訴之理由者並得於提起上訴後20日內向本院補提理由書
（均須按他造當事人之人數附繕本）「切勿逕送上級法院」。
                                      書記官  陳嬿如
中　　華　　民　　國　　111 　年　　11　　月　　23　　日
附錄：本案論罪科刑法條全文
中華民國刑法第339條之4
犯第339條詐欺罪而有下列情形之一者，處1年以上7年以下有期
徒刑，得併科1百萬元以下罰金：
一、冒用政府機關或公務員名義犯之。
二、三人以上共同犯之。
三、以廣播電視、電子通訊、網際網路或其他媒體等傳播工具，
    對公眾散布而犯之。
前項之未遂犯罰之。
洗錢防制法第14條
有第二條各款所列洗錢行為者，處7年以下有期徒刑，併科新臺
幣5百萬元以下罰金。
前項之未遂犯罰之。
前二項情形，不得科以超過其特定犯罪所定最重本刑之刑。

附表一：
編號 告訴人/ 被害人 詐欺方式 匯款時間/ 金額 (新臺幣) 匯入帳戶 提領時間/地點/金額(新臺幣) 卷證出處 1 戊○○ (提告) (110年度偵字第27731、34296號起訴書附表一編號1) 於110年8月15日15時40分許佯為購物網及銀行人員，謊稱因購物訂單設定錯誤，需依指示設定云云 同日16時30分，3萬1,323元 第一銀行帳號00000000000號帳戶 以下4筆提款金額共計7萬1,000元(含編號3⑴被害人丁○○匯款3萬9,989元)： ⑴同日16時45分許，在臺北市○○區○○路0段00號中國信託木柵分行，2萬元 ⑵同日16時46分許，同上地點，2萬元 ⑶同日16時47分許，同上地點，2萬元 ⑷同日16時48分許，同上地點，1萬1,000元 (帳戶餘額1,176元) ⑴證人即告訴人戊○○於警詢時之證述(偵34296卷第59至61頁) ⑵薪轉明細1紙(偵34296卷第63頁) ⑶被告提款一覽表(偵34296卷第31頁) ⑷提領畫面翻拍照片(偵34296卷第35頁) ⑸左列帳戶交易明細表(原審卷第105頁) 2 丑○○ (未提告) (110年度偵字第27731、34296號起訴書附表一編號2) 於110年8月15日16時30分許，佯為購物網及郵局人員，謊稱因會員資料設定錯誤，需依指示操作云云 同日16時52分，1萬6,985元 第一銀行帳號00000000000號帳戶 同日17時15分許，在臺北市○○區○○路0段00號木柵區農會，1萬7,000元(含帳戶前次餘額1,176元) ⑴證人即被害人丑○○於警詢時之證述(偵34296卷第75至76頁) ⑵被告提款一覽表(偵34296卷第31頁) ⑶提領畫面翻拍照片(偵34296卷第38頁) ⑷左列帳戶交易明細表(原審卷第105頁) 3 丁○○ (提告) (110年度偵字第27731、34296號起訴書附表一編號3) 於110年8月15日16時27分許，佯為購物網及銀行人員，謊稱因會員資料設定錯誤，需依指示操作云云  ⑴同日16時41分，3萬9,989元 第一銀行帳號00000000000號帳戶 以下4筆提款金額共計7萬1,000元(含編號1被害人戊○○匯款3萬1,323元)： ⑴同日16時45分許，在臺北市○○區○○路0段00號中國信託木柵分行，2萬元 ⑵同日16時46分許，同上地點，2萬元 ⑶同日16時47分許，同上地點，2萬元 ⑷同日16時48分許，同上地點，1萬1,000元 (帳戶餘額1,176元) ⑴證人即告訴人丁○○於警詢時之證述(偵34296卷第81至82頁) ⑵轉帳明細(偵34296卷第85至87頁) ⑶被告提款一覽表(偵34296卷第31頁) ⑷提領畫面翻拍照片(偵34296卷第35、37頁) ⑸左列帳戶交易明細表(原審卷第105、111頁)    ⑵同日16時48分，4萬9,988元 　 (共計8萬9,977元) 中國信託帳號000000000000號帳戶 以下3次提款金額共計5萬元(含帳戶前次餘額139元)： ⑴同日17時3分許，在臺北市○○區○○路0段00號中國信託木柵分行，2萬元 ⑵同日17時4分許，同上地點，2萬元 ⑶同日17時5分許，同上地點，1萬元  4 壬○○ (提告) (110年度偵字第27731、34296號起訴書附表一編號4) 於110年8月15日16時32分許，佯為郵局人員，謊稱因高級會員設定錯誤，需依指示操作云云 110年8月15日17時11分，2萬9,985元 中國信託帳號000000000000號帳戶 以下5次提款金額共計7萬元(含帳戶前次餘額127元)： ⑴同日17時30分許，在臺北市○○區○○路0段00號中國信託木柵分行，2萬元 ⑵同日17時35分許，在臺北市○○區○○路0段000號全家木柵路店，2萬元 ⑶同日17時36分許，同上地址，2萬元 ⑷同日17時36分許，同上地址，1,000元 ⑸同日17時37分許，同上地址，9,000元 ⑴證人即告訴人壬○○於警詢時之證述(偵34296卷第111至115頁) ⑵郵政自動櫃員機交易明細表1紙(偵34296卷第125頁) ⑶被告提款一覽表(偵34296卷第31頁) ⑷提領畫面翻拍照片(偵34296卷第40至41頁) ⑸左列帳戶交易明細表(原審卷第111至113頁) 5 庚○○ (提告) (110年度偵字第27731、34296號起訴書附表一編號7) 於110年8月15日佯為捐款機構及銀行人員，謊稱因捐款設定錯誤，需依指示操作云云 ⑴110年8月15日17時25分，2萬9,988元 (上開匯款起訴書及原審漏未審酌)　 ⑵110年8月15日17時26分，9,999元 (共計3萬9,987元) 中國信託帳號000000000000號帳戶  ⑴證人即告訴人庚○○於警詢時之證述(偵34296卷第167至169頁) ⑵轉帳明細1紙(偵34296卷第178、180頁) ⑶被告提款一覽表(偵34296卷第31頁) ⑷提領畫面翻拍照片(偵34296卷第40至41頁) ⑸左列帳戶交易明細表(原審卷第111至113頁) 6 癸○○ (提告) (110年度偵字第27731、34296號起訴書附表一編號5) 於110年8月15日14時51分許，佯為誠品及銀行人員，謊稱因購物訂單設定錯誤，需依指示操作云云 ⑴同日16時54分，9萬9,989元 ⑵同日17時5分，2萬9,987元 (共計12萬9,976元) 郵局帳號00000000000000號帳戶 以下8筆提款金額共計13萬3,000元： ⑴同日17時21分許，在臺北市○○區○○路0段00號木柵郵局，6萬元 ⑵同日17時22分許，同上地址，6萬元 ⑶同日17時23分許，同上地址，1萬3,000元 (帳戶餘額408元) ⑴證人即告訴人癸○○於警詢時之證述(偵34296卷第149至159頁) ⑵自動櫃員機交易明細表1紙(偵34296卷第161頁) ⑶被告提款一覽表(偵34296卷第31頁) ⑷提領畫面翻拍照片(偵34296卷第39頁) ⑸左列帳戶交易明細表(原審卷第117頁) 7 乙○○ (未提告) (110年度偵字第27731、34296號起訴書附表一編號6) 於110年8月15日佯為電商客服人員，謊稱因購物訂單設定錯誤，需依指示操作云云 同日17時6分，3,345元 郵局帳號00000000000000號帳戶  ⑴證人即被害人乙○○於警詢時之證述(偵34296卷第91至93頁) ⑵APP轉帳紀錄(原審卷第145頁) ⑶被告提款一覽表(偵34296卷第31頁) ⑷提領畫面翻拍照片(偵34296卷第39頁) ⑸左列帳戶交易明細表(原審卷第117頁) 8  甲○○ (未提告) (110年度偵字第27731、34296號起訴書附表一編號8) 於110年8月19日佯為電商客服人員，謊稱因購物訂單設定錯誤，需依指示操作云云 同日20時15分，4萬9,986元 郵局帳號00000000000000號帳戶 同日20時31分許，在新北市○○區○○路0段000號公崙郵局，5萬元（含帳戶前次餘額32元） ⑴被害人甲○○證述(偵27731卷第33至35頁) ⑵網路轉帳明細翻拍照片(偵27731卷第61頁) ⑶新店分局8月份熱點(偵27731卷第41頁) ⑷監視錄影畫面翻拍照片(偵27731卷第45頁) ⑸左列帳戶交易明細表(原審卷第119頁) 9 己○○ (提告) (111年度偵字第4542、9336號起訴書) 於110年9月8日11時15分許佯為外甥，謊稱需款周轉云云 同年月9日10時57分，15萬元 臺中商業銀行帳號000000000000號帳戶 以下8筆提款金額共計15萬元： ⑴同年月9日11時57分許，在臺北市○○區○○○路0巷0號全家敦中門市，2萬元 ⑵同年月9日11時58分許，同上地點，2萬元 ⑶同年月9日11時58分許，同上地點，2萬元 ⑷同年月9日11時59分許，同上地點，2萬元 ⑸同年月9日12時11分許，在臺北市○○區○○○路0段000號2樓聯邦商業銀行，2萬元　 ⑹同年月9日12時12分許，同上地點，2萬元 ⑺同年月9日12時13分許，同上地點，2萬元 ⑻同年月9日12時13分許，同上地點，1萬元 ⑴證人即告訴人己○○於警詢時之證述(偵4542卷第19至21頁) ⑵提領清冊(偵4542卷第35頁) ⑶監視錄影畫面翻拍照片(偵4542卷第37至40頁) ⑷左列帳戶交易明細表(偵4542卷第73頁) 10 卯○○ (提告) (111年度偵字第4542、9336號起訴書) 於110年110年9月8日晚間佯為姪子，謊稱需款周轉云云 同年月9日11時31分，6萬元 合作金庫銀行帳號0000000000000號帳戶(起訴書誤載為0000000000000號) 以下8筆提款金額共計15萬元(含第三人等匯款11萬元)： ⑴同年月9日12時42分，在臺北市○○區○○○路0段000號地下1樓元大商業銀行，2萬元 ⑵同年月9日12時43分，同上地點，2萬元 ⑶同年月9日12時44分，同上地點，2萬元 ⑷同年月9日12時45分，同上地點，2萬元 ⑸同年月9日12時46分，同上地點，2萬元 ⑹同年月9日12時47分，同上地點，2萬元 ⑺同年月9日12時48分，同上地點，2萬元 ⑻同年月9日12時50分，同上地點，1萬元 (帳戶餘額1萬9,993元) ⑴證人即告訴人卯○○於警詢時之證述(偵4542卷第23至25頁) ⑵提領清冊(偵4542卷第35頁) ⑶監視錄影畫面翻拍照片(偵4542卷第41至44頁) ⑷左列帳戶交易明細表(偵4542卷第75頁) 11 寅○○ (提告) (111年度偵字第4542、9336號起訴書) 於110年9月8日14時4分許佯為同事，謊稱需款周轉云云 同年月9日12時30分，10萬元 中國信託商業銀行帳號000000000000號帳戶 同年月9日13時21分許，在臺北市○○區○○○路0段000號中國信託商業銀行西松分行，10萬元 ⑴證人告訴人寅○○即於警詢時之證述(偵4542卷第27至29頁) ⑵提領清冊(偵4542卷第35頁) ⑶監視錄影畫面翻拍照片(偵4542卷第45頁) ⑷左列帳戶交易明細表(偵4542卷第77頁) 12 丙○○ (提告) (111年度偵字第4542、9336號起訴書) 於110年9月7日9時許佯為友人張瑞嬌，謊稱需款周轉云云 同年月9日12時29分，10萬元 郵局帳號00000000000000號帳戶 以下2筆提款金額共計10萬元： ⑴同年月9日13時42分許，在臺北市○○區○○路0段000號臺北光復郵局，6萬元 ⑵同年月9日13時42分許，同上地點，4萬元 ⑴證人即告訴人丙○○於警詢時之證述(偵4542卷第31至33頁) ⑵提領清冊(偵4542卷第35頁) ⑶監視錄影畫面翻拍照片(偵4542卷第45至46頁) ⑷左列帳戶交易明細表(偵4542卷第79頁) 13 辛○○ (未提告) (111年度偵字第4542、9336號起訴書) 於110年8月30日20時54分前某時許佯為電商及銀行人員，謊稱因捐款設定設定錯誤，需依指示操作云云 同日20時59分，9萬9,987元 郵局帳號00000000000000號帳戶 以下4筆提款金額共計14萬2,000元： ⑴同日21時11分許，在新北市○○區○○路000○0號陽信銀行新店分行，2萬元 ⑵同日21時12分許，同上地點，2萬元 ⑶同日21時16分許，在新北市○○區○○路0段000號新店郵局，6萬元 ⑷同日21時17分許，同上地點，4萬2,000元 (帳戶餘額319元) ⑴證人即被害人辛○○於警詢時之證述(偵9336卷第11至13頁) ⑵提領清冊(偵9336卷第21頁) ⑶監視錄影畫面翻拍照片(偵9336卷第27、33頁) ⑶左列帳戶交易明細表(偵9336卷第45頁) 14 辰○○ (提告) (111年度偵字第4542、9336號起訴書) 於110年110年8月30日20時25分許佯為irent及銀行人員，謊稱因系統故障，需依指示操作云云 ⑴同日20時58分，2萬123元 ⑵同日21時5分，2萬2,123元 (共計4萬2,246元) 郵局帳號00000000000000號帳戶  ⑴證人即告訴人辰○○於警詢時之證述(偵9336卷第15至19頁) ⑵提領清冊(偵9336卷第21頁) ⑶監視錄影畫面翻拍照片(偵9336卷第27、33頁) ⑶左列帳戶交易明細表(偵9336卷第45頁) 

附表二：
編號 犯罪事實 原審主文 本院主文 1 如附表一編號1所示 (被害金額3萬1,323元) 子○○犯三人以上共同詐欺取財罪，處有期徒刑壹年壹月。 上訴駁回。 2 如附表一編號2所示 (被害金額1萬6,985元) 子○○犯三人以上共同詐欺取財罪，處有期徒刑壹年壹月。 上訴駁回。 3 如附表一編號3所示 (被害金額共計8萬9,977元) 子○○犯三人以上共同詐欺取財罪，處有期徒刑壹年壹月。 子○○犯三人以上共同詐欺取財罪，處有期徒刑壹年壹月。 4 如附表一編號4所示 (被害金額2萬9,985元) 子○○犯三人以上共同詐欺取財罪，處有期徒刑壹年壹月。 上訴駁回。 5 如附表一編號5所示 (被害金額共計3萬9,987元) 子○○犯三人以上共同詐欺取財罪，處有期徒刑壹年壹月。 子○○犯三人以上共同詐欺取財罪，處有期徒刑壹年壹月。 6 如附表一編號6所示 (被害金額共計12萬9,976元) 子○○犯三人以上共同詐欺取財罪，處有期徒刑壹年壹月。 子○○犯三人以上共同詐欺取財罪，處有期徒刑壹年壹月。 7 如附表一編號7所示 (被害金額3,345元) 子○○犯三人以上共同詐欺取財罪，處有期徒刑壹年壹月。 上訴駁回。 8 如附表一編號8所示 (被害金額4萬9,986元) 子○○犯三人以上共同詐欺取財罪，處有期徒刑壹年壹月。 上訴駁回。 9 如附表一編號9所示 (被害金額15萬元) 子○○犯三人以上共同詐欺取財罪，處有期徒刑壹年貳月。 上訴駁回。 10 如附表一編號10所示 (被害金額6萬元) 子○○犯三人以上共同詐欺取財罪，處有期徒刑壹年壹月。 上訴駁回。 11 如附表一編號11所示 (被害金額10萬元) 子○○犯三人以上共同詐欺取財罪，處有期徒刑壹年貳月。 上訴駁回。 12 如附表一編號12所示 (被害金額10萬元) 子○○犯三人以上共同詐欺取財罪，處有期徒刑壹年貳月。 上訴駁回。 13 如附表一編號13所示 (被害金額9萬9,987元) 子○○犯三人以上共同詐欺取財罪，處有期徒刑壹年壹月。 上訴駁回。 14 如附表一編號14所示 (被害金額4萬2,246元) 子○○犯三人以上共同詐欺取財罪，處有期徒刑壹年壹月。 子○○犯三人以上共同詐欺取財罪，處有期徒刑壹年壹月。